Images du répertoire du notaire François Claude Prévost pour l'étude XX
Archives nationales de France
Images du répertoire du notaire François Claude Prévost pour l'étude XX
2 août 1761 - 5 juillet 1781
MC/RE/XX/7
Etude XX; Prévost, François-Claude
1 registre
Archives nationales de France
Minutes et répertoires: la loi 2008-696 du 15 juillet 2008 relative aux archives a fixé à 75 ans à compter de la date de l'acte, ou à 25 ans à compter de la date du décès de l'intéressé si ce délai est plus bref, le délai de communication des minutes et répertoires des notaires; ce délai est porté à 100 ans à compter de la date de l'acte si le document se rapporte à un mineur (code du Patrimoine, articles L213-2, 4e d et 5e).
Autres documents de l'étude (dossiers de clients, comptabilité...): s'agissant d'archives privées, ces documents sont communicables selon les modalités fixées par le déposant ou le donateur.
Certains documents ne sont pas accessibles sous leur forme originale en raison de leur mauvais état de conservation.
Registre entré aux Archives nationales en 1952.
Un répertoire de 357 feuillets de papier manuscrits, faisant partie d'un registre de 406 feuillets, hauteur 36 x largeur 25 cm paginés par le notaire. Le registre est en bon état, la reliure a été restaurée. Les feuillets n° 98, 103 et 287 sont déchirés.
Registre folioté en 2004 (foliotation non visible à l'écran)
Images des répertoires de l'étude XX
Archives de l'étude XX
répertoire d'officier public ministériel
- Répertoire chronologique pour la période du 2 août 1761 au 5 juillet 1781, 2 août 1761 - 5 juillet 1781; MC/RE/XX/7
  Le registre contient aussi le répertoire du notaire des notaires Louis Dominique Massuet du Quesnoy pour la période de 10 juillet 1781 au 4 février 1782 et François Prévost pour la période de 4 juin 1734 au 28 avril 1761.
  Le répertoire contient les informations suivantes: 1. nature de l'acte dans l'année; 2. nom, prénom des parties; 3. date du jour.
  répertoire
  - Liste chronologique des actes pour la période du 2 août au 30 décembre 1761, 2 août - 30 décembre 1761; 1 r°-5 v°; 5 feuillets
  - Liste chronologique des actes pour la période du 2 janvier au 31 décembre 1762, 2 janvier - 31 décembre 1762; 6 r°-22 r°; 17 feuillets
  - Liste chronologique des actes pour la période du 1er janvier au 29 décembre 1763, 1er janvier - 29 décembre 1763; 22 r°-37 v°; 16 feuillets
  - Liste chronologique des actes pour la période du 5 janvier au 31 décembre 1764, 5 janvier - 31 décembre 1764; 37 v°-53 r°; 17 feuillets
  - Liste chronologique des actes pour la période du 4 janvier au 31 décembre 1765, 4 janvier - 31 décembre 1765; 53 v°-68 v°; 16 feuillets
  - Liste chronologique des actes pour la période du 2 janvier au 31 décembre 1766, 2 janvier - 31 décembre 1766; 69 r°-86 r°; 18 feuillets
  - Liste chronologique des actes pour la période du 5 janvier au 30 décembre 1767, 5 janvier - 30 décembre 1767; 86 r°-101 r°; 16 feuillets
  - Liste chronologique des actes pour la période du 1er janvier au 30 décembre 1768, 1er janvier - 30 décembre 1768; 101 v°-114 v°; 14 feuillets
  - Liste chronologique des actes pour la période du 2 janvier au 30 décembre 1769, 2 janvier - 30 décembre 1769; 115 r°-129 v°; 15 feuillets
  - Liste chronologique des actes pour la période du 2 janvier au 31 décembre 1770, 2 janvier - 31 décembre 1770; 129 v°-144 v°; 16 feuillets
  - Liste chronologique des actes pour la période du 2 janvier au 31 décembre 1771, 2 janvier - 31 décembre 1771; 145 r°-159 r°; 15 feuillets
  - Liste chronologique des actes pour la période du 4 janvier au 31 décembre 1772, 4 janvier - 31 décembre 1772; 159 v°-177 r°; 19 feuillets
  - Liste chronologique des actes pour la période du 2 janvier au 30 décembre 1773, 2 janvier - 30 décembre 1773; 177 v°-192 v°; 16 feuillets
  - Liste chronologique des actes pour la période du 4 janvier au 31 décembre 1774, 4 janvier - 31 décembre 1774; 192 v°-207 r°; 16 feuillets
  - Liste chronologique des actes pour la période du 2 janvier au 30 décembre 1775, 2 janvier - 30 décembre 1775; 207 r°-218 v°; 12 feuillets
  - Liste chronologique des actes pour la période du 1er janvier au 31 décembre 1776, 1er janvier - 31 décembre 1776; 218 v°-230 v°; 13 feuillets
  - Liste chronologique des actes pour la période du 2 janvier au 31 décembre 1777, 2 janvier - 31 décembre 1777; 230 v°-243 r°; 14 feuillets
  - Liste chronologique des actes pour la période du 2 janvier au 31 décembre 1778, 2 janvier - 31 décembre 1778; 243 v°-257 r°; 15 feuillets
  - Liste chronologique des actes pour la période du 5 janvier au 31 décembre 1779, 5 janvier - 31 décembre 1779; 257 r°-272 v°; 16 feuillets
  - Liste chronologique des actes pour la période du 4 janvier au 31 décembre 1780, 4 janvier - 31 décembre 1780; 272 v°-291 v°; 20 feuillets
  - Liste chronologique des actes pour la période du 2 janvier au 5 juillet 1781, 2 janvier - 5 juillet 1781; 292 r°-302 r°; 11 feuillets
  - Listes chronologiques de constitutions diverses pour la période du 4 août 1761 au 5 novembre 1774, 4 août 1761 - 5 novembre 1774; 352 v°-406 r°; 55 feuillets
    - Liste chronologique des tontines pour la période du 4 août 1761 au 5 novembre 1762, 4 août 1761 - 5 novembre 1762; 352 v°-354 v°; 3 feuillets
    - Liste chronologique des rentes viagères pour la période du 5 août 1766 au 15 juillet 1768, 5 août 1766 - 15 juillet 1768; 355 r°-360 r°; 6 feuillets
    - Liste chronologique des titres nouvels pour la période du 22 mars 1765 au 5 novembre 1774, 22 mars 1765 - 5 novembre 1774; 361 r°-386 v°; 26 feuillets
    - Liste chronologique de conversions diverses pour la période du 18 juillet 1768 au 6 avril 1774, 18 juillet 1768 - 6 avril 1774; 387 r°-406 r°; 20 feuillets